【裁判字號】    99,交聲,1220
【裁判日期】    991223
【裁判案由】    違反道路交通管理處罰條例聲明異議
【裁判全文】
臺灣士林地方法院刑事裁定            99年度交聲字第1220號
原處分機關  臺北市交通事件裁決所
異  議  人
即受處分人  廖士賢
上列異議人即受處分人因違反道路交通管理處罰條例案件，對於
臺北市交通事件裁決所民國99年10 月18日所為之處分（原處分
案號：北市裁催字第裁22-Z1A008644號）聲明異議，本院裁定如
下：
    主  文
異議駁回。
    理  由
一、原處分意旨略以：異議人即受處分人廖士賢於民國99年7 月
    8 日凌晨0 時0 分許，駕駛車牌號碼4937-QJ 號自用一般小
    客車，行經限速時速100 公里之汐五高架道北上32.5公里處
    ，以時速157 公里之速度超速行駛，經內政部警政署國道公
    路警察局第一警察隊員警以「汽車行駛高速公路速度超過最
    高速限(40 公里以上未滿60公里) 」之違規，攔停舉發，依
    道路交通管理處罰條例第33條第1 項第1 款，處罰鍰新臺幣
    ( 下同)6,000元，並依同條例第63條第1 項第1 款（原處分
    漏載第1 款），記違規點數1 點等語。
二、異議意旨略以：開單員警只憑雷射測速器即斷定伊開車超速
    ，並無照片或錄影等其他相關證據，爰聲明異議云云。
三、按高速公路及快速公路交通管制規則第5 條第1 項前段規定
    ，汽車行駛高速公路及快速公路，應依速限標誌指示。又按
    汽車行駛於高速公路、快速公路或設站管制之道路，行車速
    度超過規定之最高速限或低於規定之最低速限者，處汽車駕
    駛人3,000 元以上6,000 元以下罰鍰，並記違規點數1 點，
    道路交通管理處罰條例第33條第1 項第1 款、第63條第1項
    第1 款分別定有明文。
四、經查：
  (一)本件異議人即受處分人廖士賢於99年7 月8 日凌晨0 時0 分
    許，駕駛車牌號碼4937-QJ 號自用一般小客車，行經限速時
    速100 公里之汐五高架道北上32.5公里處，以時速157 公里
    之速度超速行駛，經內政部警政署國道公路警察局第一警察
    隊員攔停舉發之事實，業據證人即舉發本件違規事實之內政
    部警政署國道公路警察局第一警察隊汐止分隊員警吳東昇到
    庭具結證稱：案發當時，伊與小隊長駕駛之巡邏車，停在汐
    五高架道北上32.5公里處的高架槽化線上，我們面向北上來
    車，使用雷射槍測往北行駛的車輛，當時北上只有一部車從
    平面上高架，該車車號為4937-QJ 號，測得該車車速是157
    公里，已經超過該路段速限100 公里，就將該車攔停舉發，
    伊所使用之雷射槍，只有測速度、距離之雷射槍，這種雷射
    槍沒有照片，所以才會將該車攔停，請駕駛下來看雷射槍的
    數據，該車當時行駛在內側車道，路上沒有其他車輛，駕駛
    者看過雷射槍所顯示的車速後，並未表示意見，只說他從中
    壢上來，因母親生病要去看母親等語屬實在卷，並有內政部
    警政署國道公路警察局公警局交字第Z1A008644 號舉發違反
    道路交通管理事件通知單影本1 紙在卷足憑。且查，證人吳
    東昇與異議人素昧平生，並無嫌隙，係依法執行勤務之公務
    員，當無設詞誣陷致己身負偽證重罪之必要，且證人所證本
    件查獲經過，具體明確，復以該雷射測速儀已清楚顯示測得
    違規車輛之測距為387 公尺，堪認證人應無誤判違規事實之
    虞，本院既查無證據足資證明員警有捏造事實違法取締之情
    事，則執勤警員本其維護交通秩序、安全職責所為之舉發，
    自應受到合法、正確之推定，其證言並無瑕疵而堪採信。
  (二)異議人雖以前詞置辯，然查該雷射測速儀（器號：LP02251
    ）係由經濟部標準檢驗局檢定合格之精密儀器，使用雷射測
    速器係針對單一車輛進行測速，當時車號4937-QJ 小客車前
    方及旁邊並無其他車輛，確定為該車超速無誤，此有98年10
    月15日檢定合格證書影本及內政部警政署國道公路警察局第
    一警察隊99年11月24日公警一交字第0990173234號函影本在
    卷可佐，益證舉發過程中，員警係以合格之雷射測速儀個別
    確認異議人違規超速行為，應無誤判之虞。且查，若異議人
    對於雷射測速儀所測結果有何意見，理當現場反應，惟異議
    人當場對於測速結果並未表示意見，復當場簽收舉發單，可
    見異議人對於員警使用雷射測速儀測速所得結果並無異議。
  (三)異議人復質疑本案須提出拍攝照片或現場之錄影以供證明云
    云，惟查該雷射槍並不具照相功能，有上開檢定合格證書在
    卷可考，且道路交通管理處罰條例第7 條第1 項規定，道路
    交通管理之稽查，違規紀錄，由交通勤務警察，或依法令執
    行交通稽查任務人員執行之。是以執勤員警本其職責，依前
    開規定，於當場目擊之前提下，本有稽查交通違規紀錄之職
    權，況交通警員製單舉發違反道路交通管理處罰條例所列之
    違規事實，本質上為行政處分，係公務員基於職務上權力，
    依法就特定之具體事件所為具公法上效果之單方行政行為，
    基於公務員為公法上行為具有公信力之原則，該行政處分當
    可被推定為真正，其據以依法處分之事實認定亦為正確無誤
    ，此與民事訴訟法第355 條第1 項規定：「文書依其程式及
    意旨得認作公文書者，推定其為真正。」之情形相同，本此
    公信原則，交通員警基於其職務權限，依據雷射測速儀所測
    得超速之數值，攔停製單舉發交通違規案件，難謂有何違誤
    。
五、綜上所述，異議人在限速時速100 公里之汐五高架道北上32
    .5公里處，以時速157 公里之速度超速行駛之違規事實，事
    證明確，堪予認定。原處分機關依道路交通管理處罰條例第
    33條第1 項第1 款規定，處罰鍰6,000 元，並依同條例第63
    條第1 項第1 款之規定，記違規點數1 點，核無不當。本件
    異議為無理由，應予駁回。
據上論斷，應依道路交通案件處理辦法第18條，裁定如主文。
中    華    民    國    99    年    12    月    23    日
                        交通法庭法  官  楊秀枝
以上正本證明與原本無異
如不服本裁定應於送達後5日內向本院提出抗告狀
                                書記官  劉易柔
中    華    民    國    99    年    12    月    23    日

司法院資訊處製作；財團法人民間司法改革基金會備份。
